臺灣桃園地方法院刑事判決　　　　　　 96年度審易字第408號
公　訴　人　臺灣桃園地方法院檢察署檢察官
被　　　告　甲○○
指定辯護人　本院公設辯護人　林銘宏
被　　　告　乙○○
指定辯護人　本院公設辯護人　陳瑞明
上列被告等因竊盜案件，經檢察官提起公訴（96年度偵字第9748
號），嗣被告等於準備程序進行中為有罪之陳述，經檢察官聲請
改依協商程序而為判決，本院判決如下：
    主  文
甲○○共同攜帶兇器竊盜未遂，累犯，處有期徒刑肆月，減為有
期徒刑貳月，如易科罰金以新臺幣壹仟元折算壹日，扣案之老虎
鉗壹支、活動扳手壹支均沒收。
乙○○共同攜帶兇器竊盜未遂，累犯，處有期徒刑肆月，減為有
期徒刑貳月，如易科罰金以新臺幣壹仟元折算壹日，扣案之老虎
鉗壹支、活動扳手壹支均沒收。
    事實及理由
一、本件被告甲○○、乙○○所犯係屬刑事訴訟法第376 條第2
    款之刑法第321 條加重竊盜罪，其於準備程序中就被訴事實
    為有罪之陳述，爰依刑事訴訟法第284 條之1 規定獨任進行
    審判程序。
二、甲○○前有強盜、違反廢止前懲治盜匪條例、槍砲彈藥刀械
    管制條例、妨害自由、賭博等前科，其中於民國79年間，因
    違反廢止前懲治盜匪條例案件，經最高法院以79年度台上字
    第610 號判決判處有期徒刑10年確定，於83年2 月8 日縮短
    刑期假釋出監，嗣於假釋期間之86年間再犯妨害自由、槍砲
    彈藥刀械管制條例等案件經臺灣高等法院以86年度上易字第
    7992號判決分別判處有期徒刑6 月、6 月，應執行有期徒刑
    10月確定，並經撤銷假釋，前後2 案接續執行，於90年12月
    19日縮短刑期假釋出監，至93年7 月16日未經撤銷假釋而執
    行完畢（構成累犯）。乙○○前有違反毒品危害防制條例、
    竊盜、傷害、公然侮辱、恐嚇等前科，其中於94年間，因施
    用毒品案件，經台灣士林地方法院以94年度士簡字第891 號
    刑事簡易判決處有期徒刑5 月確定，並於95年8 月8 日縮刑
    期滿執行完畢。又於95年間，再因違反毒品危害防制條例案
    件，經臺灣宜蘭地方法院以95年度宜簡字第221 號判決處有
    期徒刑3 月確定，甫於95年12月11日易科罰金執行完畢（構
    成累犯）。
三、甲○○、乙○○共同基於意圖為自己不法所有之犯意聯絡，
    於民國96年3 月20日中午12時30分許，前往桃園縣龜山鄉○
    ○路○ 段552 號行竊，甲○○攜帶其所有客觀上可為兇器之
    老虎鉗1 支為工具，乙○○則以現場拾獲客觀上可為兇器之
    活動扳手1 支為工具，2 人著手欲竊取該處之電源插座，惟
    現場已遭他人洗劫一空，故未得手，旋因觸動保全系統，經
    保全員黃銘國趕至現場，查悉上情後報警查獲，並扣得上開
    老虎鉗及扳手各1 支。案經桃園縣政府警察局龜山分局報請
    臺灣桃園地方法院檢察署檢察官偵查起訴。
四、證據名稱：
    (一)被告2 人於本院準備程序中之自白。
    (二)證人黃銘國於警詢及偵訊中之證述。
    (三)查獲現場照片4 禎附卷可稽，及老虎鉗1 支、活動扳手1
      支扣案可資佐證。
五、本件經檢察官與被告2 人於審判外達成協商之合意且被告2
    人均已認罪，其合意內容為：就其加重竊盜未遂之犯行，被
    告2 人均願受科刑範圍各為有期徒刑4 月，均減為有期徒刑
    2 月，如易科罰金，均以新臺幣1,000 元折算1 日。經查，
    上開協商合意並無刑事訴訟法第455 條之4 第1 項所列情形
    之一，檢察官聲請改依協商程序而為判決，本院爰不經言詞
    辯論，於協商合意範圍內為協商判決，合予敘明。
六、附記事項：
  (一)被告2 人犯罪時間均在96年4 月24日以前，所犯均為刑法第
    321 條第1 項加重竊盜罪，合於減刑條件，與中華民國九十
    六年罪犯減刑條例第2 條第1 項第3 款規定相符，均應減其
    刑期2 分之1 。
  (二)扣案之老虎鉗1 支，為被告甲○○所有供犯本案加重竊盜犯
    行所用之物，業據被告甲○○供承在卷；又扣案之活動扳手
    1 支，為被告乙○○在現場拾得，經被告乙○○據為己有，
    供本件犯罪所用之物，業據被告乙○○陳明在卷，均依刑法
    第38條第1 項第2 款規定諭知沒收。
七、應適用之法條：刑事訴訟法第284 條之1 、第455 條之4 第
    2 項、第455 條之8 ，刑法第28條、第321 條第2 項、第1
    項第3 款、第47條第1 項、第41條第1 項前段、第38條第1
    項第2 款，中華民國九十六年罪犯減刑條例第2 條第1 項第
    3 款、第7 條。
八、本判決除有刑事訴訟法第455 條之4 第1 項第1 款、第2 款
    、第4 款、第6 款、第7 款所定情形之一，或違反同條第2
    項規定者外，不得上訴。
九、如不服本件判決，得自收受判決送達之日起10日內，向本院
    提出上訴書狀，上訴於第二審法院。
本案經檢察官鄭堤升到庭執行職務。
中　　華　　民　　國　　96　　年　　11　　月　　29　　日
                  刑事庭  法　官　徐  培  元
以上正本證明與原本無異。
                          書記官  楊  美  慧
中　　華　　民　　國　　96　　年　　11　　月　　29　　日
附錄本案論罪科刑法條全文：
中華民國刑法第321條
犯竊盜罪而有左列情形之一者，處六月以上、五年以下有期徒刑
：
一  於夜間侵入住宅或有人居住之建築物、船艦或隱匿其內而犯
    之者。
二  毀越門扇、牆垣或其他安全設備而犯之者。
三  攜帶兇器而犯之者。
四  結夥三人以上而犯之者。
五  乘火災、水災或其他災害之際而犯之者。
六  在車站或埠頭而犯之者。
前項之未遂犯罰之。
